【裁判字號】    98,審交訴,18
【裁判日期】    981030
【裁判案由】    公共危險等
【裁判全文】
臺灣新竹地方法院刑事判決            98年度審交訴字第18號
公  訴  人  臺灣新竹地方法院檢察署檢察官
被      告  乙○○
上列被告等因公共危險等案件，經檢察官提起公訴（97年度偵字
第7407號、98年度偵字第1438號），本院依簡式審判程序判決如
下：
    主  文
乙○○犯肇事致人傷害逃逸罪，累犯，處有期徒刑捌月。又犯不
能安全駕駛動力交通工具罪，累犯，處罰金新臺幣拾貳萬元，如
易服勞役，以新臺幣壹仟元折算壹日。
    事實及理由
壹、構成犯罪事實：
一、乙○○於民國97年9 月24日晚上，騎乘車牌號碼PQZ-355 號
    重型機車，搭載劉秀蓮，沿新竹縣竹北市○○○路由西往東
    方向行進，迨同日晚上10時15分許，行經竹北市○○○路與
    國興街口處，原須注意依號誌、標線行駛，並應留意車前狀
    況，妥適採取必要之安全措施，而依當時之天候、路面狀況
    及視距良好等情狀觀之，均無不能注意之情事，竟橫越分向
    限制線逕行左彎，欲至對向車道旁之便利商店購物，適有甲
    ○所騎乘之車號N3X-517 號重型機車沿中正西路由東往西方
    向直行而來，兩車因此發生碰撞，致甲○倒地受有臉部多處
    擦傷撕裂傷、嘴唇撕裂傷挫傷、右手遠端橈骨骨折合併前臂
    多處擦傷等傷害（涉犯過失傷害罪嫌部分，業據甲○撤回告
    訴，由本院另行審理）。詎乙○○明知其已肇事有使他人受
    傷之情事，應即採取救護或其他必要之措施，不得逃離，竟
    基於肇事逃逸的犯罪意思，逕自步行離開現場，嗣經警向劉
    秀蓮查證後，始循線查悉上情。
二、乙○○明知服用酒類或其他相類之物後，將使其駕駛車輛時
    之注意力減低、反應能力變慢而危及其他用路人之行車往來
    安全，竟於97年12月19日晚上7 、8 時許，在新竹縣新埔鎮
    某處飲酒後，已因意識模糊、注意力無法集中、欠缺通常注
    意能力，而無安全駕駛車輛之能力，仍騎乘車牌號碼SY3-90
    6 號輕型機車前往新竹縣竹北市，迨同日晚上11時45分許，
    行經新竹縣新埔鎮○○路369 號路段，因飲酒後注意力不佳
    ，自行衝撞中央分隔島，受有左側鎖骨骨折、左顴骨骨折及
    左上眼瞼裂傷等傷害，嗣經警到場處理並將之送往東元綜合
    醫院救治，經該醫院於97年12月20日凌晨0 時38分許，對乙
    ○○採集血液檢驗，測得其血液中所含酒精濃度為288 mg/d
    L（換算呼氣所含酒精濃度為每公升1.44 毫克），始悉上情
    。
貳、程序方面：
    本件被告乙○○所犯肇事致人傷害逃逸罪及不能安全駕駛動
    力交通工具罪，均非死刑、無期徒刑、最輕本刑為3 年以上
    有期徒刑之罪，或高等法院管轄第一審之案件，被告於本院
    準備程序進行中，就被訴事實為有罪之陳述，經本院合議庭
    認合於刑事訴訟法第273 條之1 第1 項之規定，裁定進行簡
    式審判程序，此合先敘明。
、認定犯罪事實所根據的證據及理由：
一、被告乙○○於警局詢問時、檢察官偵查中、本院準備程序及
    簡式審判程序訊問時之自白。
二、告訴人甲○於警詢時及偵查中之證述。
三、證人曾定豐、曾錦偉、劉秀蓮於警詢時及偵查中之證述。
四、新竹縣政府警察局竹北分局道路交通事故現場圖、調查報告
    表(一)(二)及現場照片10張在卷可證。
五、東元綜合醫院所開立甲○之診斷證明書1 份附卷可證。
六、東元綜合醫院檢驗報告單及刑法第185 條之3 案件觀察紀錄
    表各1 份在卷可憑。
七、新竹縣政府警察局欣埔分局道路交通事故現場圖、調查報告
    表(一)(二)及現場照片14張附卷可憑。
肆、論罪科刑的理由：
一、論罪：
（一）核被告乙○○犯罪事實欄一所為，係犯刑法第185 條之4
      之駕駛動力交通工具肇事，致人傷害而逃逸罪；犯罪事實
      欄二所為，係犯同法第185 條之3 之服用酒類不能安全駕
      駛動力交通工具罪。
（二）數罪併罰：被告所犯上開2 罪，犯意各別、行為互殊，罪
      名亦不相同，應予以分別論罪，合併處罰之。
（三）累犯：被告前於96年7 月間，因違反毒品危害防制條例案
      件，經臺灣臺東地方法院於97年3 月20日，以96年度易字
      第336 號判決，判處有期徒刑6 月，減為有期徒刑3 月，
      嗣於97年4 月7 日確定，於97年4 月16日入監執行，並於
      97年6 月3 日縮刑期滿執行完畢等情，有臺灣高等法院被
      告前案紀錄表及刑案資料查註紀錄表各1 份為證，其於5
      年以內故意再犯本件有期徒刑以上之罪，為累犯，應依刑
      法第47條第1 項規定，加重其刑。
二、科刑：審酌被告因違反道路交通安全規則而肇事，並因緊張
    於駕車肇事後，未採取即時之救護作為，卻逃離現場，罔顧
    受傷者生命、身體安全，及被害人所受之傷勢、犯罪所生之
    危害，以及被告犯後坦白承認犯行、已賠償金錢予被害人並
    達成和解，又無視酒後不得駕車之禁令，酒精濃度達每公升
    1.14毫克，仍貿然酒後騎乘機車上路，嚴重危及道路交通安
    全，缺乏尊重其他用路人生命、財產安全之觀念，兼衡被告
    之智識程度、素行、所生危害及犯罪後態度等一切情狀，分
    別量處如主文所示之刑，罰金部分並諭知易服勞役之折算標
    準，以資懲儆。
伍、適用法律依據：
一、程序法方面：刑事訴訟法第273 條之1 第1 項、第299 條第
    1 項前段。
二、實體法方面：刑法第185 條之3 、第185 條之4 、第47條第
    1 項、第42條第3 項，刑法施行法第1 條之1 第1 項，判決
    如主文。
本案經檢察官張嘉宏到庭執行職務。
中    華    民    國    98    年    10    月    30    日
                  刑事第九庭法  官  馮俊郎
以上正本證明與原本無異。
如不服本判決，應於判決送達後10日內向本院提出上訴書狀。上
訴書狀應敘述具體理由，未敘述上訴理由者，應於上訴期間屆滿
後20日內補提理由書狀於本院（均須按他造當事人之人數附繕本
）「切勿逕送上級法院」。
中    華    民    國    98    年    10    月    30    日
                            書記官  蕭汝芳
附錄本案論罪科刑實體法條全文：
＊刑法第185 條之3 ：
服用毒品、麻醉藥品、酒類或其他相類之物，不能安全駕駛動力
交通工具而駕駛者，處1 年以下有期徒刑、拘役或科或併科15萬
元以下罰金。
＊刑法第185 條之4 ：
駕駛動力交通工具肇事，致人死傷而逃逸者，處6 月以上5 年以
下有期徒刑。


司法院資訊處製作；財團法人民間司法改革基金會備份。
